# 信托计划合并

提问人：星空下的小米 时间：2018-07-03 02:22:12
请教陈版，如果公司合并了一个信托计划，是否比较多的情况是由于存在或有结算条款的原因而需要将第三方的投资人的投资作为负债确认，是否会有计划确认成为权益？ 谢谢

回答人：chenyiwei
将第三方投资人的出资确认为权益的可能性只存在于理论中。一般情况下，信托都是有存续期限限制的，不可能永久存续；且来源于被投资企业的分红和股权转让收益在很多案例中是信托向受益人分配的唯一资金来源，从而导致一项支付现金的现时义务不可避免。